臺灣高雄地方法院民事裁定
111年度小上字第96號
上  訴  人  陳佳玟  
被 上訴 人  莊慈珮  
上列當事人間請求不當得利事件，上訴人對於中華民國111年7月
20日本院高雄簡易庭111年度雄小字第1261號第一審判決提起上
訴，本院裁定如下：
　　主        文
上訴駁回。
第二審訴訟費用新臺幣壹仟伍佰元由上訴人負擔。
　　理        由
一、按對於小額程序之第一審判決提起上訴，非以違背法令為理
    由，不得為之。民事訴訟法第436條之24第2項定有明文。又
    按同法第468條、第469條第1款至第5款規定，於小額事件之
    上訴程序準用之，同法第436條之32第2項亦定有明文。因此
    ，當事人對於小額事件提起上訴，如依同法第468條之規定
    ，以第一審小額訴訟之判決有不適用法規或適用不當為理由
    時，其上訴狀或理由書應表明該判決所違背之法令條項，或
    有關解釋字號，或成文法以外之習慣或法理等及其具體內容
    ，暨是依何訴訟資料合於該違背法令之具體事實；如以民事
    訴訟法第469條第1款至第5款所列之情形為理由時，其上訴
    狀或理由書應揭示合於該條款之具體內容，及是依何訴訟資
    料合於該違背法令之具體事實。而所謂判決違背法令，係指
    原判決有不適用法規或適用不當，或民事訴訟法第469條第1
    款至第5款所定當然違背法令之情形，若僅係取捨證據、認
    定事實等屬於原審法院職權行使之事項，除有認定違法之情
    形外，應不生違背法令之問題。另依同法第436條之32第2 
    項規定，同法第469條第6款之判決不備理由或理由矛盾之當
    然違背法令於小額事件之上訴程序並不準用，是小額事件中
    所謂違背法令，並不包含認定事實錯誤、取捨證據不當或就
    當事人提出之事實或證據疏於調查或漏未斟酌之判決不備理
    由情形。
二、上訴意旨略以：兩造不爭執上訴人於民國95年12月29日、96
    年4月18日分別匯款新臺幣（下同）3,600元、5,000元入被
    上訴人帳戶等情，已證兩造間確存有消費借貸關係之事實。
    被上訴人未能說明如非借貸，又係何等法律關係，有違常情
    ，原審竟認兩造無借貸合意，自有未洽。又苟未成立借貸，
    則上訴人之匯款即「欠缺給付之目的」，上訴人亦得依不當
    得利法律關係請求返還，然原審既判認無借貸關係，卻又認
    定被上訴人持有上開金錢係有法律上原因，判決理由自相矛
    盾。再原審亦未說明上訴人之給付究係本於何種法律關係所
    為，亦有理由不備之違法，爰上訴請求廢棄原判決等語。
三、經查，上訴人所指原審判決有「理由矛盾」或「理由不備」
    違法部分，俱非小額事件合法上訴理由，已如前述。其餘指
    摘，亦未具體指出原審判決有何違背法令、不適用法規或適
    用法規不當之法規條項或其內容，核其所陳，無非係就原審
    取捨證據、認定事實之職權行使所論斷，非屬小額事件中所
    謂違背法令之合法上訴理由。從而，上訴人本件上訴，並非
    合法，揆諸前揭說明，應認其上訴為不合法，應予裁定駁回
    。
四、末按小額訴訟之上訴程序，法院為訴訟費用之裁判時，應確
    定其費用額，民事訴訟法第436條之19第1項、第436條之32
    第1項分別定有明文。本件第二審裁判費用1,500元，應由敗
    訴之上訴人負擔，爰依前揭法條併予確定之。
五、據上論結，本件上訴為不合法，爰裁定如主文。
中　　華　　民　　國　　111 　年　　10　　月　　31　　日
                 民事第一庭 審判長法  官 蔣志宗
                                  法  官 劉定安
　　　　　　　　　　　　　　　　　法  官 趙彬
以上正本係照原本作成。
本裁定不得抗告。　　　　　　　　　　　　
中　　華　　民　　國　　111 　年　　10　　月　　31　　日
                                  書記官 林雯琪